【裁判字號】    95,親,47
【裁判日期】    951114
【裁判案由】    否認婚生子女
【裁判全文】
臺灣花蓮地方法院民事判決                95年度親字第47號
原        告  丁○○
被        告  甲○○
                        巷10.
被        告  丙○○
兼法定代理人
上列當事人間否認婚生子女事件，本院於九十五年十一月三日言
詞辯論終結，判決如下：
    主  文
確認被告甲○○（民國95年4月12日生）非原告與被告丙○○之
婚生子女。
訴訟費用由被告負擔。
    事實及理由
一、本件原告起訴主張：原告丁○○與被告丙○○於民國（下同
    ）89年9月25日結婚，惟自93年12月底即與被告丙○○未同
    居生活，故於95年4月12日生下之甲○○非自被告丙○○受
    胎，但自其出生日回溯第181日起至第302日，原告與被告丙○○婚姻關係仍存續中，受婚生之推定，為原告與被告丙○○之婚生子女，惟實係原告與訴外人乙○○所生之子女，而
    非自原告受胎所生，爰依民法第1063條第2項規定提起否認
    子女之訴，故聲明求為判決：如主文所示。
二、被告主張：被告甲○○非自被告受胎所生。
三、按關於認諾及訴訟上自認或不爭執事實之效力，於第589條
    否認子女之訴，不適用之，民事訴訟法第594條定有明文。
    本件被告於言詞辯論期日雖同意原告之請求並就原告主張之
    事實為自認，惟因否認子女之訴事關社會公益，係屬法院應
    依職權調查之事項，依據民事訴訟法之上開規定，被告此部
    分認諾與自認不生訴訟法上認諾或自認之效果，本院仍應依
    職權調查之。
四、本件原告主張於95年4月12日生下甲○○，自其生日回溯第
    181日起至第302日，原告與被告丙○○婚姻關係仍存續中，
    受婚生之推定，為原告與被告丙○○之婚生子業據提出戶籍
    謄本為證，而被告甲○○、訴外人乙○○相對應之15項DNA
    標記，乙○○為被告甲○○的父親，可能性為99.9%以上，
    有馬偕醫院親子鑑定報告一紙在卷可憑，堪信原告之主張為
    真實。
五、按「從子女出生日回溯第181日起至第302日止為受胎期間」
    ；「妻之受胎，係在婚姻關係存續中者，推定其所生子女為
    婚生子女」、「前項推定，如夫妻之一方能證明妻非自夫受
    胎者，得提起否認之訴。但應於知悉子女出生之日起，1年
    內為之」，民法第1062條第1項及同法第1063條第1項、第2
    項分別定有明文。經查，本件原告於95年4月12日產下被告
    甲○○之時，經回溯其受胎期間係在其與被告丙○○婚姻關
    係存續期間，依法雖應推定被告甲○○為與被告丙○○所生
    之婚生子女，然如上所述，被告甲○○既非自被告丙○○受
    胎所生，原告於知悉被告出生之日後，於95年9月26日之1年
    內提起本件訴訟，請求確認被告甲○○非自被告丙○○受胎
    所生之婚生子女，於法洵屬有據，應予准許。
六、據上論結，本件原告之訴有理由，爰依民事訴訟法第78條，
    判決如主文。
中    華    民    國    95    年    11    月    14    日
                         臺灣花蓮地方法院家事法庭
                             法      官  陳 淑 媛
以上正本係照原本作成。
如對本判決不服，應於送達後20日內，向本院提出上訴狀（應抄
附繕本）。
                             法院書記官  徐 文 彬
中    華    民    國    95    年    11    月    14    日


司法院資訊處製作；財團法人民間司法改革基金會備份。
